【裁判字號】    98,審訴,260
【裁判日期】    980612
【裁判案由】    毒品危害防制條例
【裁判全文】
臺灣士林地方法院刑事判決             98年度審訴字第260號
公  訴  人  臺灣士林地方法院檢察署檢察官
被      告  甲○○
上列被告因違反毒品危害防制條例案件，經檢察官提起公訴（九
十八年度毒偵字第二０四號），及移送併案審理（臺灣士林地方
法院檢察署九十八年度毒偵字第四六七號），被告為有罪之陳述
，本院合議庭裁定改行簡式審判程序，並判決如下：
    主  文
甲○○施用第一級毒品，累犯，處有期徒刑柒月；又施用第二級
毒品，累犯，處有期徒刑伍月，扣案之甲基安非他命壹包（驗餘
淨重零點零捌貳捌公克）沒收銷燬，應執行有期徒刑拾月，扣案
之甲基安非他命壹包（驗餘淨重零點零捌貳捌公克）沒收銷燬。
    事  實
一、甲○○前因施用毒品案件，經依本院裁定送觀察、勒戒後，
    認無繼續施用毒品之傾向，於民國八十九年九月十一日觀察
    、勒戒執行完畢釋放，並由臺灣士林地方法院檢察署檢察官
    以八十九年度毒偵字第二０五八號為不起訴處分確定。又因
    詐欺案件，經本院以九十五年度士簡字第一五九五號判處應
    執行有期徒刑二月確定，經減刑為一月，於九十六年十月十
    六日執行完畢。期間再因施用毒品案件，經依臺灣臺北地方
    法院裁定送觀察、勒戒及強制戒治後，於九十六年十一月七
    日強制戒治期滿執行完畢，並經臺灣臺北地方法院檢察署檢
    察官以九十六年度戒毒偵字第一八一號為不起訴處分確定。
    詎猶不知悛悔，又基於施用第一級毒品海洛因及第二級毒品
    甲基安非他命之犯意，於前案九十六年間強制戒治執行完畢
    釋放後，五年內之(一)九十八年一月十七日為警採尿往前回溯
    五日內某時，在不詳處所，以針筒注射施打於右手臂之方式
    ，施用海洛因一次，及於(二)九十八年一月十六日晚間十一時
    許，在臺北市南港區某麥當勞速食店之廁所內，以將甲基安
    非他命置入吸食器內燒烤吸食所生煙霧之方式，施用甲基安
    非他命一次。嗣於九十八年一月十七日凌晨一時五十五分許
    ，在臺北市○○區○○路二段二五０巷二十七號前為警盤檢
    查獲，並當場扣得甲基安非他命一包（驗餘淨重零點零八二
    八公克）。
二、案經臺北市政府警察局內湖分局報請臺灣士林地方法院檢察
    署檢察官偵查起訴及移送併案審理。
    理  由
一、前揭犯罪事實，業據被告甲○○於本院準備程序及審理時供
    認不諱，又被告為警查獲時，經採集其尿液送檢驗結果，呈
    嗎啡、安非他命及甲基安非他命陽性反應，有臺灣尖端先進
    生技醫藥股份有限公司九十八年二月六日尿液檢體編號第零
    二六九四二號及九十八年二月六日尿液檢體編號零二六九三
    三號濫用藥物檢驗報告各一份在可稽，復有查獲之甲基安非
    他命一包扣案可資佐證，而扣案甲基安非他命一包，經檢驗
    結果，確檢出甲基安非他命成分，亦有交通部民用航空局航
    空醫務中心九十八年二月五日航藥鑑字第０九八０三九三號
    毒品鑑定書一紙在卷可憑，足徵被告自白與事實相符。本件
    事證明確，被告犯行堪以認定。
二、按犯毒品危害防制條例第十條之施用毒品罪者，檢察官應聲
    請法院裁定令被告入勒戒處所觀察、勒戒。觀察、勒戒後，
    檢察官依據勒戒處所之陳報，認受觀察、勒戒人無繼續施用
    毒品傾向者，應即釋放，並為不起訴處分；認受觀察、勒戒
    人有繼續施用毒品傾向者，檢察官應聲請法院裁定令入戒治
    處所施以強制戒治。經觀察、勒戒或強制戒治執行完畢釋放
    後，五年內再犯毒品危害防制條例第十條之罪者，檢察官應
    依法追訴，毒品危害防制條例第二十條第一項、第二項、第
    二十三條第二項分別定有明文。查被告前因施用毒品案件，
    經臺灣臺北地方法院裁定送觀察、勒戒後，認有繼續施用毒
    品傾向，再以裁定令入戒治處所施以強制戒治，於九十六年
    十一月七日執行完畢釋放出所，並經臺灣臺北地方法院檢察
    署檢察官以九十六年度戒毒偵字第一八一號為不起訴處分確
    定，有刑案資料查註紀錄表、全國施用毒品案件紀錄表及法
    務部全國檢察官線上查詢刑案人犯在監所最新資料報表各一
    份在卷可參，是被告曾因施用毒品案件，經觀察、勒戒及強
    制戒治執行完畢釋放後，五年內再犯毒品危害防制條例第十
    條之罪，經檢察官提起公訴，本院應予審理。按海洛因、甲
    基安非他命分別係毒品危害防制條例第二條第二項第一款、
    第二款所稱之第一級、第二級毒品。核被告施用海洛因及甲
    基安非他命之行為，分別係犯毒品危害防制條例第十條第一
    項之施用第一級毒品罪及同條例第十條第二項之施用第二級
    毒品罪。被告持有海洛因及甲基安非他命進而施用，其持有
    海洛因及甲基安非他命之低度行為應各為施用海洛因及甲基
    安非他命之高度行為所吸收，均不另論罪。被告所犯施用第
    一級毒品罪及施用第二級毒品罪，犯意各別，行為互殊，罪
    名不同，應予分論併罰。又檢察官移送併案審理部分（臺灣
    士林地方法院檢察署九十八年度毒偵字第四六七號），雖未
    據檢察官提起公訴，惟與本件起訴被告施用第一級、第二級
    毒品罪部分，核屬同一事實，為起訴效力所及，本院自應併
    予審究。又被告有事實欄所述犯罪科刑執行情形，有臺灣高
    等法院被告前案紀錄表附卷可參，其於有期徒刑執行完畢後
    ，五年內故意再犯有期徒刑以上之本罪，應依刑法第四十七
    條第一項之規定論以累犯，並加重其刑。爰審酌被告施用海
    洛因及甲基安非他命各一次及犯罪戕害自己身心健康，與犯
    罪後供認犯行之態度等一切情狀，分別量處如主文所示之刑
    ，並定其應執行之刑。
三、扣案之甲基安非他命一包（驗餘淨重零點零八二八公克），
    係查獲之第二級毒品，不問屬於被告與否，應依毒品危害防
    制條例第十八條第一項前段之規定宣告沒收銷燬。
據上論斷，應依刑事訴訟法第二百九十九條第一項前段、第二百
七十三條之一第一項，毒品危害防制條例第十條第一項、第二項
、第十八條第一項前段，刑法第十一條、第四十七條第一項、第
五十一條第五款，判決如主文。
本案經檢察官鄭富城到庭執行職務。
中    華    民    國    98     年    6    月    12    日
                  刑事第一庭法  官  周明鴻
以上正本證明與原本無異。
如不服本判決應於收受判決後10日內向本院提出上訴書狀，並應
敘述具體理由；其未敘述上訴理由者，應於上訴期間屆滿後20日
內向本院補提理由書（均須按他造當事人之人數附繕本）「切勿
逕送上級法院」。
                            書記官  丁梅芬
中    華    民    國    98     年    6    月    12    日
附錄論罪科刑法條：
毒品危害防制條例第十條第一項、第二項
施用第一級毒品者，處 6 月以上 5 年以下有期徒刑。
施用第二級毒品者，處 3 年以下有期徒刑。


司法院資訊處製作；財團法人民間司法改革基金會備份。
